Carlos Orrego Díaz

Ingeniero Ejecución Mecánica USACH e Ingeniero en Computación e Informática UNAB

Fabriciano González Urzúa 5487-Macul-Santiago (+569)8200 4330 carlos.orrego.diaz@gmail.com



Más de 10 años de experiencia como ingeniero, orientado a objetivos y aplicando aprendizaje autodidacta permanente. Especializado en desarrollo de proyectos web MVC (Laravel y Django), APIs REST, experto en datos Relacionales, manejo M- Excel hasta reportería BI y efectuando ETLs y tratamiento de data, siempre buscando un nuevo horizonte para alcanzar un óptimo desarrollo y ser integral solución para las organizaciones y clientes.

Experiencia

09/2019-a la fecha Santiago, Chile

2080- Sistemas y Servicios

Ingeniero en Sistemas - Proyectos

Desarrollo de sistemas web PHP y Python tanto nativo como frameworks MVC Laravel, Django, Cake y CI principalmente.

-DESDE FEBRERO 2020 A LA FECHA: Desarrollo de scripts, automatizado de actividades de campañas para call center, mantención en sistemas de cobranza, implementador de API REST Oauth2 para desarrollo orientado a microservicios entre sistemas internos.

Desarrollo de reportería (Tableau y BI) y Datamarts (principalmente Talend) para Telefónica Chile (cobranza) y C. Dávila. Seguimiento de data y ETLs varias. Almacén de datos propios SQL.

-DESDE SEPTIEMBRE 2019 HASTA FEBRERO 2020:

Desarrollo de plataforma de reportería de trazabilidad de sus activos fijos en las gerencias de calidad de redes para Telefónica. Plataforma oncloud propia de TCH de Oracle, ETLs y reportería en Tableau.

-LOGROS EN GEENRAL:

- -Se mejora en un 75% la velocidad de los servicios en general,
- -Se proporciona la información que desean los clientes en tiempo real en 100%

02/2019-09/2019 Santiago, Chile

Bolsa de productos

Programador web

Desarrollo y mantención de sistemas web para Bantattersall Corredora, desarrollo de API REST para integrar a sistema de Bolsa propio. Desarrollo efectuado en AWS Python y PHP, MySQL.

11/2016-08/2017 Santiago, Chile

Servicios Logísticos DGA S.A.

Analista de Procesos

Generador de informes de gestión y dashboard para 13 clientes externos que posee la compañía y administración de sistema computacional de picking denominado "Beetrack".

LOGROS EN GENERAL:

-Mejora del proceso actual de trabajo de DGA en 70%.

02/2013-06/2016 Santiago, Chile

Logistica SA

Controller Operacional

Controlar y generar reportería, con indicadores clave, las actividades y tareas referentes al transporte de yeso desde mina Lo Valdés hasta planta chancadora, ubicada en Puente Alto, para cliente Volcán, Romeral y minera Río Colorado.

LOGROS EN GENERAL:

-Reducción de incertidumbre de la información en 20% y aumento de la confiabilidad en 35%.

Constructora Lima Ltda. 06/2008-01/2013 Santiago, Chile

Ingeniero de Mantenimiento

Analista y planificador de mantenimiento para flota de 100 camiones y maquinaria pesada, seguimiento de actividades y gestión de talleres

Educación

2015-2018 Santiago, Chile

Universidad Andrés Bello

-Ingeniería en Computación e Informática, programa vespertino trimestral de estudios.

Duración de carrera: 7 trimestres, equivalentes a carrera convencional de 4,5 años. Actualmente titulado desde el 19-01-2019.

PROYECTO: Desarrollo de sistema de control de asistencia para trabajadores en terreno "AsisTance". Uso Ionic y Laravel.

2001-2008 Santiago, Chile

Universidad de Santiago

-Ingeniería de Ejecución en Mecánica, programa diurno semestral de estudios

-Licenciado en Ingeniería Aplicada

Duración de carrera: 5 año, año de egreso: 2006

PROYECTO: Diseño de un sistema computacional basado en M. Excel para simular sistemas de refrigeración por compresión de vapor.

Conocimientos extra:

Diseño BPMN y UML, metodologías de desarrollo tradicionales y ágiles de desarrollo de software (OMT++, RUP, AUP, SCRUM, cascada, Espiral de Bohem, Evolutivo, Prototipado), gestión de proyectos con SCRUM y PMBoK 4 y 5 edición, gestor de proyectos Gantt. Conocimientos de paradigmas de codificación estructurada y Orientada a Objetos. Conocimientos en inteligencia emocional y PNL, uso de matemáticas y estructura de procesos. Conocimientos básicos en QA y en arquitecturas de desarrollo de sistemas. Conocimiento de nube Google GPL y Amazon AWS.

Herramientas de trabajo, lenguajes de programación y afines:

<u>Lenguajes de programación</u>: C, C++, C#, Python (Django), PHP 7.2 (Laravel 5.5 y Codeigniter incluidos), Javascript (nativo, ECMA6, NodeJS, Vue2.js, Jquery, AJAX) tecnologías AMP, Bootstrap 4, MySQL 5.7 (Maria DB equivalente), Postgresql 10.

<u>Sistemas operativos</u>: Windows y basados en Debian-Ubuntu. Estos últimos con fines de ser servidores Apache2 o NGINX.

IDEs y/o Procesadores de Texto: Visual Studios 19, Visual Studios Code, Geany. Atom, Sublime Text, Eclipse, VIM y NeoVIM.

.....

Diseños y esquemas: Balsamiq Mockups (Wireframes), AutoCAD, SimulIDE, Fritzing, Star UML, M. Visio 2016, Dia.

Ofimática: Microsoft Office Proyect avanzado. Manejo de M. Excel experto (tablas dinámicas), Power BI, Tableau 14, Arduino, Libre Office.

Otro Hardware: Raspberry PI (servidores o IoT), Arduino (IoT), PC.

OnCloud: Google Cloud y AWS. IaaS, PaaS, SaaS, Faas.

Analítica y BI: Power BI, Tableau, Pentaho, Talend, Hadoop (Hive,Pig, Storm), Power Query, Power Pivot,DAX.

Portafolio de proyectos:

https://drive.google.com/open?id=1FgOOcsVSHBckrz4O8MaNyfnvcXJS-8InCnb_685W9Lc

https://github.com/carlorregod?tab=repositories

https://bitbucket.org/carlorregod/profile/repositories?visibility=public

https://gitlab.com/carlorregod

Referencias:

Carmen Aguirre- Jefa de Proyectos 2080 Tecnologías y Servicios SpA. +569-9746 1972 carmen.aguirre@staff.2080.cl

Jorge Valenzuela-Jefe de Producción Constructora Lima S.A.

+5699337 7378 jvalenzuela@constructoralima.cl **Álex Sánchez**-Sub-gerente de Desarrollo y Gestión Servicios Logísticos DGA S.A.

+56975891396 alexsanchezfabre@gmail.com

Datos Afines:

......

Disponibilidad una a dos semanas previa confirmación de nuevo empleo.

Áreas de interés: Desarrollo RPA, reportería BI, desarrollo web y Bia Data. Machine learning y el mundo de Python.

Disposición de residencia: 100% remoto solamente. (Vivo en Santiago)

Licencia de conducir: Clase B desde 2010

Perfil Linkedin: https://cl.linkedin.com/in/carlos-andrés-orrego-díaz-68857757

Currículo web: https://cv-cod.herokuapp.com/index.html